# 关于集团委托研发项目分拆独立运营的问题

提问人：17717865996 时间：2020-02-28 08:05:16
请教版和各位老师：集团委托A公司研发一项新技术，累计投入 1000 万元，形成了一些非专利技术。A公司负责人王某将该研发项目分拆出来单独成立B公司独立运营，B公司实控人为王某，B公司也不再集团合并范围之内。
问：这 1000 万元的研发投入，是否应全部由B公司来承担？

回答人：chenyiwei
这个问题更多地是法律问题，建议咨询律师意见。
一般理解，按照“谁受益，谁负担”的原则，B公司是该研发项目的受益一方，应由其负担研发支出。
如果集团或A公司属于上市公司或国有企业的，此类情况可能有较高的合规性风险。